【裁判字號】    89,自,106
【裁判日期】    890802
【裁判案由】    詐欺
【裁判全文】
臺灣臺南地方法院刑事裁定                          八十九年度自字第一六號
    自  訴  人  乙○○
    自訴代理人  林櫻柳
    被      告  甲○○
右列被告因詐欺案件，經自訴人提起自訴，本院裁定如左：
    主  文
自訴駁回。
    理  由
一、自訴意旨略以：被告係寶島銀行股份有限公司台南分行（以下簡稱寶島銀行台南
    分行）經理，自訴人為投資建築之開發，曾於民國（下同）八十一年四月九日向
    寶銀行台南分行貸款計自訴人個人部分為新台幣（下同）五千五百萬元，自訴人
    任負責人之偉建公司為一億三千五百萬元，迄八十四年九月卅日雙方會算結果，
    自訴人個人部分尚欠八千三百萬元，偉建公司欠二千四百六十萬元，另自訴人向
    寶島銀行台南分行預收之租金四千二百萬元，共計一億四千九百六十萬元，嗣自
    訴人為償還前開貸款，乃於八十五年四月廿九日將前出租與寶島銀行台南分行作
    為行舍之台南市○○路○段三五八號一、二樓房屋以價款一億二千三百二十萬元
    出售與該分行，同年五月十五日辦畢移轉登記，被告遲至八十五年六月廿九日始
    付清買賣尾款一億一千零八十八萬元，自訴人當日即以取款條二張提出所有之尾
    款還債。另自訴人之客戶於八十四年十一月廿八日匯款一千萬元，指定清償建號
    一００五之抵押債務，亦經被告所負責之上開分行受領，詎被告利令智昏，竟意
    圖為自己或第三人不法之所有，不將自訴人前開二筆還償之款計一億二千零八十
    八萬元抵充債務，而仍以債權額一億四千六百一十萬元之債權額聲請核支付命令
    ，並據以聲請強制執行，超額受償九千零四十六萬三千二百九十元，侵害自訴人
    權益，因認被告有犯刑第三百三十九條第一項之詐欺罪嫌云云。
二、按法院或受命法官，得於第一次審判期日前，訊問自訴人、被告及蒐集或調查證
    據，於發見案件係民事或利用自訴程序恫嚇被告者，得喻諭自訴人撤回自訴。第
    一項訊問及調查結果，如認為案件有第二百五十二條至第二百五十四條之情形者
    ，得以裁定駁回自訴。刑事訴訟法第三百二十六條第一項、第三項定有明文。
三、經查：訊據被告矢口否認有詐欺犯行，辯稱：自訴人與其所屬寶島銀行台南分行
    素有往來，伊後來始擔任該分行經理，所有自訴人與其分行之往來，均依一般會
    計程序記帳處理，對於自訴人並無施用任何詐術使其交付財物，而自訴人所稱銀
    行之帳目有誤，亦經自訴人在執行程序中提起請求分配表異議之訴，歷經本院及
    台灣高等法院台南分院一致判決自訴人敗訴，伊無詐欺云云。被告上開所辯，有
    借款、還款明細、放款帳務資料查詢傳票、分配表異議之訴第一、二審判決、惠
    磬公司解匯單、轉帳傳票（以上影均本）等件在卷可稽。則本件被告並無施用詐
    術使自訴人陷於錯誤而交付財物之行為亦明矣。此外，復查無積極證據足以證明
    被告有何詐欺之犯行，是其所涉詐欺之犯罪嫌疑尚有未足，爰依首揭法條規定，
    裁定如主文。
中      華      民      國    八十九    年      八      月      二      日
                              臺灣臺南地方法院刑事第二庭
                                            法  官  王  立  村
右正本證明與原本無異
如不服本裁定應於裁定送達後五日內向本院提出抗告狀
                                            書記官  歐  貞  妙
中      華      民      國    八十九    年      八      月      二      日


司法院資訊處製作；財團法人民間司法改革基金會備份。
